臺灣板橋地方法院刑事判決　　　　　　　95年度訴字第1577號
公　訴　人　臺灣板橋地方法院檢察署檢察官
被　　　告　丁○○
指定辯護人　本院公設辯護人　甲○○
被　　　告　丙○○
上列被告等因妨害自由等案件，經檢察官提起公訴（94年度偵字
第20487號），本院判決如下：
    主  文
丁○○共同未經許可，持有可發射子彈具有殺傷力之改造手槍，
累犯，處有期徒刑年肆月，併科罰金新臺幣玖萬元，罰金如易
服勞役，以新臺幣壹仟元折算壹日。扣案仿BERETTA 廠84型半自
動手槍製造，換裝土造金屬槍管及土造金屬槍機而成之改造手槍
壹把（含彈匣壹個，槍枝管制編號：0000000000號）、仿FN廠19
10型半自動手槍製造，換裝土造金屬槍管改造而成之改造手槍壹
把（含彈匣壹個，槍枝管制編號：0000000000號）、仿COLT廠半
自動手槍製造之槍枝槍身，結合土造金屬滑套及土造金屬槍管而
成之改造手槍壹把（含彈匣壹個，槍枝管制編號：0000000000號
）、改造子彈捌顆，均沒收。
丙○○共同以非法方法，剝奪人之行動自由，累犯，處有期徒刑
伍月，如易科罰金，以銀元佰元即新臺幣玖佰元折算壹日。
    事  實
一、丁○○前於民國88年間，因違反毒品危害防制條例案件，經
    本院以89年度板簡字第276 號判決判處有期徒刑5 月確定，
    於90年1 月18日易科罰金執行完畢（據此，本件構成累犯）
    ；又於93年間，因犯侵占罪，經本院以93年度簡字第4396號
    判決判處罰金1000元，於94年1 月6 日繳清罰金執行完畢；
    又於94年間，因犯搶奪罪，經本院以94年度訴字第1968號判
    決判處有期徒刑7 月，復經撤回上訴確定，於95年11月23日
    執行完畢。丙○○於86年間，因犯搶奪罪，經臺灣高等法院
    以87年度少連上訴字第84號判決判處有期徒刑1 年確定；又
    於87年間，因犯贓物罪，經本院以87年度易字第4897號判決
    判處有期徒刑4 月，復經臺灣高等法院以88年度上易字第17
    18號判決上訴駁回確定；又於87年間，因犯竊盜罪，經本院
    以87年度易字第4627號判決判處有期徒刑4 月確定；上開判
    處有期徒刑1 年、4 月、4 月3 罪，經臺灣高等法院以88年
    度聲字1302號裁定應執行有期徒刑1 年6 月確定，於90年11
    月3 日執行完畢（據此，本件構成累犯）。詎渠等仍不知戒
    慎，竟為下列行為：
(一)、丁○○明知未經許可，不得持有具殺傷力之改造手槍及子彈
    ，竟同時基於持有改造槍彈之犯意，於94年8 月中旬，在臺
    北縣三重市重新橋下之跳蚤市場，向真實姓名年籍不詳綽號
    「阿文」之成年男子，以新臺幣（下同）9 萬元之代價，購
    得仿BERETTA 廠84型（起訴書誤載為「94型」）半自動手槍
    製造，換裝土造金屬槍管及土造金屬槍機而成，機械性能良
    好，可擊發適用子彈，具有殺傷力之改造手枝1 把（含彈匣
    1 個，槍枝管制編號：0000000000號）、仿FN廠1910型半自
    動手槍製造，換裝土造金屬槍管改造而成，機械性能良好，
    可擊發適用子彈，具有殺傷力之改造手槍1 把（含彈匣1 個
    ，槍枝管制編號：0000000000號）、仿COLT廠半自動手槍製
    造之槍身，結合土造金屬滑套及土造金屬槍管而成，機械性
    能良好，可擊發適用子彈，具有殺傷力之改造手槍1 把（含
    彈匣1 個，槍枝管制編號：0000000000號）及具有殺傷力之
    改造子彈12顆後，即未經許可而持有該等槍彈。
(二)、94年11月22日下午2 時，某真實姓名年籍不詳綽號「阿池」
    之男子，以戊○○積欠其債務為由，委託丁○○前往臺北縣
    板橋市○○路302 號代向戊○○催討債務，丁○○旋邀約真
    實姓名年籍不詳綽號「阿欖（台語）」之成年男子（冒稱庚○○應訊，待其到案後，另行審結）及丙○○同行，3 人於
    同日下午3 時許，在臺北縣板橋市○○路302 號前，果見戊○○、乙○○坐於由己○○所駕駛陳巧樺所有之車牌號碼Z2
    -5068 號自小客車內，丁○○、「阿欖」、丙○○即共同基
    於以非法方法剝奪他人行動自由之犯意聯絡，由丁○○手持
    前開改造手槍中之1 枝（其內有已上膛前開改造子彈數顆）
    ，另枝（其內有已上膛前開改造子彈數顆）插於背後腰際，
    趨前趁己○○打開車門倒煙灰之際，以右手持槍抵住己○○
    胸前，示意己○○下車改坐後座，「阿欖」之成年男子則持
    丁○○所有交付之前開第3 把改造手槍（其內有已上膛前開
    改造子彈數顆）坐入前開自小客車副駕駛座，並以之指向後
    座之戊○○、乙○○控制其等行動自由，丙○○則進入駕駛
    座駕車，丁○○併再坐入後座，期間，丁○○、「阿欖」並
    分持上開改造手槍打傷戊○○、己○○頭部（傷害部分均未
    具告訴），丁○○、「阿欖」、丙○○以此等方法，共同剝
    奪戊○○、己○○、乙○○之行動自由。嗣於同日下午3 時
    45分許，其等一行人車行經過臺北縣板橋市○○路○ 段95號
    前時，為警盤查查獲，並扣得前開改造槍彈。
二、案經戊○○、己○○、乙○○訴由臺北縣政府警察局板橋分
    局報請臺灣板橋地方法院檢察署檢察官偵查起訴。
    理  由
甲、證據能力：
一、證人戊○○、己○○、乙○○、陳巧樺在警詢中之證述：
    按被告以外之人於審判外之言詞或書面陳述，除法律有規定
    者外，不得作為證據，刑事訴訟法第159 條第1 項定有明文
    ，此即學理上所稱「傳聞證據排除法則」。又被告以外之人
    於審判外之陳述，雖不符同法第159 條之1 至第159 條之4
    之規定，而經當事人於審判程序同意作為證據，法院審酌該
    言詞陳述或書面陳述作成時之情況，認為適當者，亦得為證
    據。當事人、代理人或辯護人於法院調查證據時，知有第15
    9 條第1 項不得為證據之情形，而未於言詞辯論終結前聲明
    異議者，視為有前項之同意，此則據同法第159 條之5 規定
    甚明。而鑒於採用傳聞證據排除法則之重要理由之一，係因
    傳聞證據未經當事人之反詰問予以覈實，若當事人願放棄對
    原供述人之反對詰問時，原則上即可承認該傳聞證據之證據
    能力，而揆諸我國刑事訴訟法第159 條之5 之立法理由，除
    參照前述傳聞證據排除法則之基本法理外，亦參考日本刑事
    訴訟法第326 條之立法例，查日本刑事審判實務之運作，有
    關檢察官及被告均同意作為證據之傳聞書面材料或陳述，可
    直接援引該國刑事訴訟法第326 條作為傳聞例外之法律依據
    ，僅在檢察官與被告不同意之情況下，乃須根據其他傳聞例
    外規定俾以斟酌該等書面材料或陳述是否具有證據能力，在
    當事人間無爭執之案件中，傳聞證據基本上均可依據前引規
    定提出於法院使用。據此，我國刑事訴訟法第159 條之5 之
    適用應可作同上之解釋，本件證人戊○○、己○○、乙○○
    、陳巧樺在警詢中所為之陳述，固為被告以外之人在審判外
    之陳述，係屬傳聞證據，惟公訴人、被告及其辯護人就前開
    審判外之陳述，迄於言詞辯論終結前未為異議之聲明，而本
    院審酌彼等陳述作成時之情況，核無違法取證及證明力明顯
    過低之瑕疵，亦認為以之作為證據為適當，故依諸上開規定
    及說明，前引證人在警詢中之陳述是否屬於傳聞之例外，無
    庸先行考量刑事訴訟法第159 條之1 第2 項、第159 條之2
    、第159 條之3 等規定，得逕依同法第159 條之5 規定作為
    證據。
二、內政部警政署刑事警察局94年11月23日刑鑑字第0940179707
    號槍彈鑑定書之證據能力：
    按「被告以外之人於審判外之言詞或書面陳述，除法律有規
    定者外，不得作為證據」，刑事訴訟法第159 條第1 項固定
    有明文，然「鑑定之經過及其結果，應命鑑定人以言詞或『
    書面』報告」，同法第206 條第1 項亦規定甚明，是鑑定人
    以書面為鑑定報告提出於法院，依刑事訴訟法第159 條第1
    項立法理由及同法第206 條第1 項規定，即具有證據能力。
    又法院或檢察官得囑託醫院、學校或其他相當之機關、團體
    為鑑定，或審查他人之鑑定，並準用第203 條至第206 之1
    之規定，刑事訴訟法第208 條第1 項亦定有明文。依此，檢
    察官對於偵查中之案件，認須實施鑑定者，固應就具體個案
    ，選任鑑定人或囑託鑑定機關（團體）為之；但對於司法警
    察機關調查中之案件，或有量大或急迫之情形，為因應實務
    之現實需求，如檢察官針對該類案件之性質（例如：查扣之
    毒品必須檢驗其成份、對施用毒品之犯罪嫌疑人必須檢驗其
    體內有無毒品代謝反應、對於查扣之槍砲彈藥必須檢驗有無
    殺傷力、對違反野生動物保育法案件必須鑑定是否屬於保育
    類動物案件等），認為當然有鑑定之必要者，經參考法務部
    92年5 月20日法檢字第092080203 號函送之法務部「因應刑
    事訴訟法修正工作小組」研討之刑事訴訟法修正相關議題第
    21則之共識結論，以及臺灣高等法院於92年8 月1 日舉行之
    刑事訴訟法新制法律問題研討會第3 則法律問題研討結果之
    多數說（載於司法院92年8 月印行「刑事訴訟法新制法律問
    題彙編」第15頁至第18頁），基於檢察一體原則，得由該管
    檢察長對於轄區內之案件，以事前概括選任鑑定人或囑託鑑
    定機關（團體）之方式，俾便轄區內之司法警察官、司法警
    察對於調查中之此類案件，得即時送請事前已選任之鑑定人
    或囑託之鑑定機關（團體）實施鑑定，該鑑定人或鑑定機關
    （團體）亦應視同受承辦檢察官所選任或囑託而執行鑑定業
    務，其等出具之書面鑑定報告應屬刑事訴訟法第206 條所定
    之傳聞例外，當具有證據能力（法務部92年9 月1 日法檢字
    第0920035083號函可供參照）。從而，本件扣案槍彈，經由
    查獲之警察單位依先前轄區檢察署檢察長事前概括選任槍彈
    鑑定機關即內政部警政署刑事警察局實施鑑定，該鑑定機關
    所出具之94年11月23日刑鑑字第0940179707號槍彈鑑定書即
    具有證據能力而得為本案之證據。
三、查獲現場暨改造手槍之照片部分：
    所謂「傳聞證據」之定義係指「審判外」所為之「陳述或所
    發生之敘述性動作」，而提出於法庭用來證明該敘述事項之
    真實性之證據（參照王兆鵬、陳運財等著前揭書第49、50頁
    ）。其中「敘述性動作」乃指使人可得而知其意涵之動作。
    基本上，證據係在公判庭上經過調查程序後方得以被採用。
    因此，以公判庭為基準以考量證據之性質時，「傳聞證據」
    自屬以公判庭外之供述為內容之證據。即係透過人之意思活
    動予以傳達，即供述者對於有關體驗之事實，經由知覺、記
    憶、表現、敘述或敘述性動作等過程予以傳達，故亦稱之為
    「供述證據」。此與「非供述證據」（非傳聞證據），即非
    透過人之意思活動予以傳達之證據，如物證、書證等之不同
    ，在於人之傳達、保存之正確度無法與物證、書證相比。因
    照相係屬機械性記錄特徵，也就是認識對象的是照相鏡頭，
    透過鏡頭形成的畫面映寫入膠卷，然後還原於照相紙上，故
    照相中不含有人的供述要素，再現實情形與作為傳達結果的
    照相，在內容上的一致性是透過機械的正確性來加以保障的
    ，在照相中，並不存在人對現實情形的知覺、記憶，在表現
    時經常可能發生的錯誤（如知覺的不準確、記憶隨時間推移
    而發生的變化），故照相當然是非供述證據（參照石井一正
    著，陳浩然譯，【日本實用刑事證據法】一書第145 頁、第
    146 頁，西元2000年5 月1 版1 刷）。易言之，本案查獲現
    場暨改造手槍之照片部分，乃警方依機械之方式所留存之影
    像，並非供述證據，無傳聞法則適用，且對「被告丁○○曾
    持有本件改造槍彈」之待證事實，有相當之關聯性，依上說
    明，亦具有證據能力。
乙、實體部分：
一、本件公訴人雖係以自稱「庚○○」者為被告丁○○、丙○○
    如事實欄一(二)所述剝奪他人行動自由犯行之同案共犯，對之
    提起本件公訴，而該自稱「庚○○」者，亦確於事實欄所述
    時地，與丁○○、丙○○一同為警查獲並以「庚○○」名義
    應訊等情，有自稱「庚○○」者於94年11月22日、同年月23
    日警詢筆錄及同年月23日偵訊筆錄可按（見臺灣板橋地方法
    院檢察署94年度毒偵字第20487 號偵查卷第22至24、92至97
    頁），惟被告丁○○、丙○○於本院審理中均一致結證稱：
    本院審理中到庭之庚○○，並非與其等一起為警查獲之「阿
    欖」，其等不認識於本院審理中到庭之庚○○等語（見本院
    95 年11 月30日審理筆錄），核與於本院審理中到庭之庚○○供稱其並不認識被告2 人，亦未於如事實欄所述時地為警
    查獲等情相符，顯見本件乃「阿欖」者為警查獲時，冒用庚○○名義於警詢、偵查中應訊無疑，公訴人於起訴書中記載
    被告2 人乃與庚○○共犯本件剝奪他人行動自由及庚○○尚
    另犯持有改造槍彈犯行等語，容有誤會，先此敘明。
二、認定事實所憑之證據及理由：
(一)、訊據被告丁○○、丙○○對前開犯罪事實於本院審理中均坦
    承不諱，並經證人戊○○、己○○、乙○○於警詢中證述綦
    詳。此外，復有如事實欄所述之改造手槍3 把（槍枝管制編
    號分別為0000000000號、0000000000號、0000000000號）、
    土造子彈共12顆扣案足資佐證，並有上開槍枝及子彈之照片
    附於偵查卷足憑。
(二)、又扣案之上開槍彈，經送內政部警政署刑事警察局鑑定結果
    認：「一、送鑑改造手槍3 枝，鑑定情形如下：(一)、1 枝（
    槍枝管制編號0000000000號），認係由仿BERETTA 廠84型半
    自動手槍製造之槍枝，換裝土造金屬槍管及土造金屬槍機而
    成之改造手槍，機械性能良好，可擊發適用子彈，認具殺傷
    力；(二)、1 枝（槍枝管制編號：0000000000號），認係仿FN
    廠1910型半自動手槍製造之槍枝，換裝土造金屬槍管改造而
    成之改造手槍機械性能良好，可擊發適用之子彈，認具殺傷
    力；(三)、1 枝（槍枝管制編號：0000000000號），認係由仿
    COLT廠半自動手槍製造之槍枝槍身結合土造金屬滑套及土造
    金屬槍管而成之改造手槍，機械性能良好，可擊發適用之子
    彈，認具殺傷力。二、送鑑改造子彈12顆，鑑定情形如下：
    (一)、3 顆，認均係具直徑約8.7mm 金屬彈頭之土造子彈，經
    採樣1 顆試射，可擊發，認具殺傷力；(二)、5 顆，認均係具
    直徑約7.8mm 金屬彈頭之土造子彈，經採樣2 顆試射，均可
    擊發，認具殺傷力；(三)、4 顆，認均係具直徑9.9mm 金屬彈
    頭之土造子彈，經採樣1 顆試射，可擊發，認具殺傷力。」
    等情，亦有該局94年11月23日刑鑑字第0940179707號槍彈鑑
    定書在卷足憑（見偵查卷第127 至130 頁）。
(三)、綜上事證，足認被告2 人前開自白應與事實相符，可以採信
    ，本案事證明確，被告等犯行均堪以認定。
三、新舊法比較適用：
　　按行為後法律有變更者，適用行為時之法律。但行為後之法
    律有利於行為人者，適用最有利於行為人之法律，刑法第2
    條第1 項定有明文（刑法第2 條係規範行為後法律變更所生
    新舊法律比較適用之準據法，是刑法第2 條本身雖經修正，
    但該條文既屬適用法律之準據法，本身尚無比較新舊法之問
    題，應逕適用裁判時之刑法第2 條規定以決定適用之刑罰法
    律）。查被告行為後，刑法第28條共犯、第33條第5 款有關
    罰金之最低數額、第47條累犯、第55條牽連犯、第41條有關
    易科罰金、第42條有關易服勞役等規定，業於94 年2月2 日
    修正公布，自95年7 月1 日起施行，茲就比較情形分述如下
    ：
(一)、刑法第28條：
    修正前刑法第28條關於共犯規定為：「2 人以上共同實施犯
    罪之行為者，皆為正犯」，修正後刑法則規定為：「2 人以
    上共同實行犯罪之行為者，皆為正犯」，揆諸本條之修正理
    由係修正共同正犯參與類型，確定在「實行」概念下之共同
    參與行為，始成立共同正犯，被告2 人就本件所犯剝奪他人
    行動自由罪及被告丁○○就「阿欖」持有，丁○○所交付前
    開改造槍彈之犯行，均具有犯意聯絡及行為分擔，且被告等
    對於前開犯行業已實行犯罪行為，均屬實行犯罪行為之正犯
    ，則適用修正前刑法第28條規定論擬，並無不利於被告。
(二)、刑法第33條第5 款：
    修正前刑法第33條第5 款規定：「罰金：（銀元）1 元以上
    」，而銀元與新臺幣間之折算，依現行法規所定貨幣單位折
    算新臺幣條例規定，以銀元1 元折算新臺幣3 元；修正後刑
    法第33條第5 款則規定：「罰金：新臺幣1,000 元以上，以
    百元計算之」；經比較新舊法之規定，修正後刑法第33條第
    5 款所定罰金之最低數額，較之修正前提高，是被告丁○○
    本件所犯未經許可持有具殺傷力改造槍彈犯行之罰金刑部分
    ，自以修正前刑法第33條第5 款之規定有利於被告丁○○。
(三)、刑法第41條第1項前段：
    關於易科罰金之規定，依修正前刑法第41條第1 項及廢止前
    罰金罰鍰提高標準條例第2 條之規定，應以銀元3 百元即新
    臺幣9 百元折算1 日，惟若依修正後刑法第41條第1 項前段
    （原罰金罰鍰提高標準條例第2 條已同時刪除）之規定，應
    以新臺幣1 千元、2 千元或3 千元折算1 日，二者相較之下
    ，應以修正前之規定較有利於被告丙○○。
(四)、刑法第47條：
    修正後刑法第47條第1 項規定「受徒刑之執行完畢，或一部
    之執行而赦免後，5 年以內故意再犯有期徒刑以上之罪者，
    為累犯，加重本刑至2 分之1 。」修正後刑法第49條規定「
    累犯之規定，於前所犯罪在外國法院受裁判者，不適用之。
    」與修正前刑法第47條規定「受有期徒刑之執行完畢，或受
    無期徒刑或有期徒刑一部之執行而赦免後，5 年以內再犯有
    期徒刑以上之罪者，為累犯，加重本刑至2 分之1 。」，修
    正前刑法第49條規定「累犯之規定，於前所犯罪依軍法或於
    外國法院受裁判者，不適用之。」不同。修正後刑法關於累
    犯之規定，其5 年以內再犯之罪以故意犯為限，始應論以累
    犯，惟如前案係依軍法審判者，亦應論以累犯。修正前刑法
    關於累犯之規定，其5 年以內再犯之罪為有期徒刑以上之罪
    （不分故意犯或過失犯），均應論以累犯，惟如前案係依軍
    法審判者，則不應論以累犯。本案被告2 人有如事實欄所述
    之前科及刑之執行情形，其於有期徒刑執行完畢，5 年以內
    故意再犯本件有期徒刑以上之罪，不論依新舊法規定，均應
    論以累犯，比較新舊法結果，並無有利或不利之情形，故依
    刑法第2 條第1 項前段規定，本案關於被告2 人是否構成累
    犯之適用，均應適用行為時之法律即修正前刑法第47條規定
    。
(五)、刑法第55條：
    修正後刑法已刪除第55條關於牽連犯之規定，則依修正前即
    行為時之舊法規定，可因牽連犯之關係從一重處斷之規定，
    因新法已刪除牽連犯規定，所犯各罪即應依數罪併罰之規定
    分論併罰，則比較新舊法之規定，新法規定並非較有利於被
    告丁○○，依刑法第2 條第1 項本文之規定，應適用行為時
    之法律，即適用修正前刑法第55條牽連犯之規定，從一重處
    斷。
(六)、綜合上述各條文修正前、後之比較，並依諸「新舊刑法關於
    刑之規定，雖同採從輕主義，係適用最有利於行為人之法律
    ，既曰法律，自較刑之範圍為廣，比較時應就罪刑有關之共
    犯、未遂犯、連續犯、牽連犯、結合犯以及累犯加重、自首
    減輕、暨其他法定加減原因、與加減例等一切情形，綜其全
    部之結果，而為比較，再適用有利於行為人之法律處斷」（
    參照最高法院24年上字第4634號判例要旨）及刑法第2 條第
    1 項規定，爰依整體比較結果，適用被告行為時之法律，即
    修正前刑法之相關規定及罰金罰鍰提高標準條例第1 條前段
    規定，予以論處。
四、應適用之法律、科刑審酌事由及沒收物之處理：
(一)、核被告丁○○如事實欄一(一)所為，係犯槍砲彈藥刀械管制條
    例第8 條第4 項之未經許可持有可發射子彈具有殺傷力之改
    造手槍罪、同條例第12條第4 項之未經許可持有子彈罪；如
    事實欄一(二)所述之行為，係犯刑法第302 條第1 項之剝奪他
    人行動自由罪；被告丙○○如事實欄一(二)所述之行為，係犯
    刑法第302 條第1 項之剝奪他人行動自由罪。被告丁○○所
    為上開非法持有改造槍、彈犯行，係以1 持有行為同時觸犯
    上開2 罪，為想像競合犯，應依刑法第55條規定，從一重之
    未經許可持有具殺傷力之改造槍枝罪論處。被告丁○○、丙○○，就所犯如事實欄一(二)所述之剝奪他人行動自由罪，其
    等與「阿欖」相互間，及被告丁○○就「阿欖」持有，丁○○所交付前開改造槍彈之犯行部分，均有犯意聯絡及行為分
    擔，應依修正前刑法第28條規定論以共同正犯。又被告丁○○、丙○○及「阿欖」3 人以一行為剝奪被害人戊○○、己○○、乙○○3 人之行動自由，為同種想像競合犯，應依刑
    法第55條規定從一重處斷即可。又被告丁○○所犯剝奪他人
    行動自由罪與未經許可持有可發射子彈具有殺傷力之改造手
    槍罪，2 罪間，具有方法、目的之牽連關係，應依修正前刑
    法第55條牽連犯之規定，從一重之未經許可持有具殺傷力之
    改造手槍罪處斷。又被告丁○○、丙○○各有如事實欄所載
    之前科及刑之執行情形，有臺灣高等法院被告前案紀錄表2
    份在卷可稽，其2 人前各受有期徒刑執行完畢，均於5 年以
    內再犯本件有期徒刑以上之罪，均為累犯，爰依修正前刑法
    第47條規定，就其等前開所犯之罪，均各加重其刑。
(二)、爰分別審酌被告丁○○、丙○○各自之素行、犯罪之動機、
    目的、手段、對被害人所生危害及犯罪後之態度等一切情狀
    ，分別量處如主文所示之刑，並就被告丙○○所處有期徒刑
    部分依修正前刑法第41條第1 項前段規定，諭知易科罰金之
    折算標準，另就被告丁○○所判處罰金刑部分，依修正後刑
    法第42條第3 項規定（經比較刑法第42條修正前後之規定，
    修正後以新臺幣1 千元、2 千元及3 千元折算1 日較有利於
    被告），諭知易服勞役之折算標準，以資懲儆。
(三)、末按刑法第38條第1 項第2 款、第2 項雖已將「左列」改為
    「下列」，「犯人」改成「犯罪行為人」，然因沒收屬於從
    刑，依照最高法院95年5 月23日第8 次刑事庭會議決議第1
    點第5 小點：「從刑附屬於主刑，除法律有特別規定者外，
    依主刑所適用之法律」，本案關於刑法修正前後之比較適用
    ，整體言之，既應以修正前之刑法對被告較為有利，則從刑
    部分亦應一體適用修正前刑法之規定。是扣案如事實欄所述
    機械性能良好，可擊發適用之子彈，具有殺傷力之改造手槍
    3 枝（槍枝管制編號分別為0000000000號、0000000000號、
    0000000000號）、具有殺傷力之改造子彈8 顆，均屬違禁物
    ，爰依修正前刑法第38條第1 項第1 款規定宣告沒收。至其
    餘扣案原具殺傷力之子彈4 顆，因經試射鑑驗致失子彈之效
    能，業已不具殺傷力，爰均不宣告沒收，併此敘明。
據上論斷，應依刑事訴訟法第299 條第1 項前段，槍砲彈藥刀械
管制條例第8 條第4 項、第12條第4 項，刑法第11條前段、第28
條（修正前）、第302 條第1 項、第47條（修正前）、第55條（
修正前之牽連犯、修正後之想像競合犯）、第41條第1 項前段（
修正前）、第42條第3 項、第38條第1 項第1 款（修正前），罰
金罰鍰提高標準條例第1 條前段、廢止前罰金罰鍰提高標準條例
第2 條，現行法規所定貨幣單位折算新臺幣條例第2 條，判決如
主文。
本案經檢察官郭季青到庭執行職務。
中　　華　　民　　國　　96　　年　　1 　　月　　17　　日
                  刑事第十九庭  審判長法　官  許必奇
                                      法  官  曾正耀
                                      法  官  陳明偉
上正本證明與原本無異
如不服本判決應於送達後10日內向本院提出上訴狀
                                      書記官  陳慧儷
中　　華　　民　　國　　96　　年　　1 　　月　　17　　日
槍砲彈藥刀械管制條例第八條
未經許可，製造、販賣或運輸鋼筆槍、瓦斯槍、麻醉槍、獵槍、
空氣槍或第四條第一項第一款所定其他可發射金屬或子彈具有殺
傷力之各式槍砲者，處無期徒刑或五年以上有期徒刑，併科新臺
幣一千萬元以下罰金。
未經許可，轉讓、出租或出借前項所列槍枝者，處五年以上有期
徒刑，併科新臺幣一千萬元以下罰金。
意圖供自己或他人犯罪之用，而犯前二項之罪者，處無期徒刑或
七年以上有期徒刑，併科新臺幣一千萬元以下罰金。
未經許可，持有、寄藏或意圖販賣而陳列第一項所列槍枝者，處
三年以上十年以下有期徒刑，併科新臺幣七百萬元以下罰金。
第一項至第三項之未遂犯罰之。
槍砲彈藥刀械管制條例第十二條
未經許可，製造、販賣或運輸子彈者，處一年以上七年以下有期
徒刑，併科新臺幣五百萬元以下罰金。
未經許可，轉讓、出租或出借子彈者，處六月以上五年以下有期
徒刑，併科新臺幣三百萬元以下罰金。
意圖供自己或他人犯罪之用，而犯前二項之罪者，處三年以上十
年以下有期徒刑，併科新臺幣七百萬元以下罰金。
未經許可，持有、寄藏或意圖販賣而陳列子彈者，處五年以下有
期徒刑，併科新臺幣三百萬元以下罰金。
第一項至第三項之未遂犯罰之。
刑法第三百零二條
私行拘禁或以其他非法方法，剝奪人之行動自由者，處五年以下
有期徒刑、拘役或三百元以下罰金。
因而致人於死者，處無期徒刑或七年以上有期徒刑，致重傷者，
處三年以上十年以下有期徒刑。
第一項之未遂犯，罰之。
